# 关于融资租赁性质固定/无形资产的未确认融资费用摊销期限

提问人：halifaxpier 时间：2017-12-06 22:42:07
各位老师，在学习CPA《会计》的固定资产和无形资产时遇到一个非常模糊的概念，往大家赐教！ 条件： 17 年 3 月 31 日，企业签订合同，购买不需要安装固定资产一件，合同价款 6000 万（不考虑税），运抵当天投入使用。合同规定自签订之日起满一年后分三年支付， 18 、 19 、 20 年的 4 月 1 日各支付 2000 万元。 疑问：答案显示 17 年年末计算的未确认融资费用摊销仅摊销 9 个月，这个 9 个月是怎么计算出来的？ 1 、是因为买的是固定资产，跟着固定资产的折旧时间来计算？如果是则 2 、如果买的是无形资产，未确认融资费用就摊销 10 个月？ 3 、还是因为 4 月份支付 2000 万，所以才从 4 月份算？那条件说的过一年才付有什么用？ 胡思乱想半天，总的来说我就是搞不懂未确认融资费用摊销期限根据什么条件开始/停止摊销。

回答人：chenyiwei
购入日期是 2017 年 3 月 31 日，也就是租赁开始日，那么 2017 年内的未确认融资费用摊销期限当然就是剩余的 9 个月。这取决于实际的借款期限，与相关资产何时开始计提折旧或摊销无关。

提问人：halifaxpier 时间：2017-12-07 20:04:05
谢谢陈老师，其实我最纠结的就是 3 月 31 日签订合同，租赁期开始日为 3 月 31 日，如果将未确认融资费用摊销再细化，为日摊销，那 3月 31 日当天是否需要摊销？而按照 9 个月摊销实际上是因为 1 天太微不足道而没有考虑？再次感谢。

回答人：chenyiwei
按重要性原则。如果真要深究，可以参考银行计息“算头不算尾”的规定。

提问人：一羽 hone 时间：2017-12-08 09:57:15
陈老师 向您请教一个问题 企业现在是高新企业 但计算递延所得税资产时以25%的税率计算 经询问 企业称高新证每 3 年需要认证 重新办理 但后续能否办理成功 有条件限制 存在不确定性 故而以25%的税率计算 陈老师 企业这样处理合规吗 需要按15%的税率进行调整吗? @chenyiwei

回答人：chenyiwei
建议按15%税率。在高新认证的条件和程序未发生重大变化的情况下，三年后获得延期是大概率事件，不成功延续只是小概率事件。